【裁判字號】    89,易,3087
【裁判日期】    900328
【裁判案由】    毒品危害防制條例
【裁判全文】
臺灣臺南地方法院刑事判決                        八十九年度易字第三八七號
    公  訴  人  臺灣台南地方法院檢察署檢察官
    被      告  甲○○
右列被告因違反毒品危害防制條例案件，經檢察官提起公訴 (八十九年度毒偵緝字第
五七八號），暨移送併案審理（八十九年度營毒偵字第四三二號、九十年度營毒偵字
第七八號），本院判決如左：
    主  文
甲○○連續施用第二級毒品，累犯，處有期徒刑玖月。
    事  實
一、甲○○前曾於民國（下同）八十七年間，因違反槍砲彈藥刀械管制條例案件，經
    本院判處有期徒刑三月，甫於八十八年九月二十八日執行完畢，竟仍不知悔改，
    因施用第二級毒品案件，先經本院以八十七年度毒聲字第四Ｏ二號裁定送觀察勒
    戒後，認無繼續施用毒品之傾向，由台灣台南地方法院檢察署檢察官於八十七年
    十一月九日以八十七年度偵字第八九六四號為不起訴處分確定，詎仍不知悔改，
    復於八十八年一月二十七日二十一時四十分許起回溯九十六小時之某時，在不詳
    處所，施用第二級毒品安非他命，為警於台南縣學甲鎮○○路與中華路口當場查
    獲，經本院以八十八年度毒聲字第三一一四號裁定送觀察、勒戒結果，認有繼續
    施用毒品之傾向，並經本院以八十八年度毒聲字第五六號裁定令入戒治處所施以
    強制戒治一年，刑事追訴部分，則由台灣台南地方法院檢察署檢察官提起公訴，
    經本院於八十九年八月四日以八十九年度易字第一七四九號判處有期徒刑七月，
    而強制戒治部分，則於八十九年一月十三日入臺灣臺南戒治所執行，因戒治執行
    滿三月後，其成效經評定為合格，認無繼續戒治之必要，而由本院於八十九年五
    月十八日以八十九年度毒聲字第一五二一號裁定停止戒治，所餘戒治期間付保護
    管束，保護管束期間自八十九年五月三十日起，至九十年一月十二日期滿。詎甲
    ○○猶不知悔改，在八十九年八月十七日保護管束期間，復基於施用第二級毒品
    之概括犯意，先後於八十九年八月十七日某時許，在臺南縣學甲鎮嘉喜ＫＴＶ店
    內；及八十九年十月十五日在前開ＫＴＶ店內；以及於八十九年十一月十三日夜
    間某時，在台南縣學甲鎮中洲五九三之三，連續施用第二級毒品，嗣分別於八十
    九年八月十八日甲○○至台灣台南地方法院檢察署觀護人室報到後，經採尿送驗
    後，其尿液中呈現安非他命陽性反應；以及於八十九年十月十七日經警通知採尿
    後，亦承安非他命之陽性反應；另則於八十九年十一月十五日十六時十分許，在
    台南縣學甲鎮中洲五九三之三號前，經警臨檢查獲，並經採尿送驗後，亦呈安非
    他命之陽性反應，而查悉上情。
二、案經臺南縣警察局學甲分局報告臺灣台南地方法院檢察署檢察官偵查起訴。
    理  由
一、右揭事實，業據被告坦承不諱，且有長榮管理學院八十九年八月二十五日、八十
    九年十月三十日、台南縣衛生局八十九年十一月二十九日出具之尿液檢驗證明書
    各一紙附卷，足以擔保被告自白之真實性，是被告前揭連續施用第二級毒品安非
    他命之犯行應堪認定。查被告前因施用第二級毒品案件，先經本院以八十七年度
    毒聲字第四Ｏ二號裁定送觀察、勒戒後，認無繼續施用毒品之傾向，經臺灣台南
    地方法院檢察署檢察官於八十七年十一月九日以八十七年度偵字第八九六四號不
    起訴處分確定，再因施用毒品，經本院以八十八年度毒聲字第三一一四號裁定送
    觀察勒戒後，認有繼續施用毒品之傾向，並經本院以八十八年度毒聲字第五六號
    裁定令入戒治處所施以強制戒治，刑事追訴部分，由臺灣台南地方法院檢察署檢
    察官提起公訴，經本院於八十九年八月四日以八十九年度易字第一七四九號判處
    有期徒刑七月確定，而強制戒治部分，則於八十九年一月十三日入臺灣臺南戒治
    所執行，因戒治執行滿三月後，其成效經評定為合格，認無繼續戒治之必要，而
    由本院於八十九年五月十八日以八十九年度毒聲字第一五二一號裁定停止戒治，
    所餘戒治期間付保護管束，保護管束期間自八十九年五月三十日起，至九十年一
    月十二日期滿，此有前揭裁定書、判決書、臺灣高等法院被告全國前案紀錄表各
    一件可按，被告竟於保護管束期間三犯本件施用第二級毒品安非他命，其保護管
    束並非阻卻犯罪事由，除構成撤銷停止戒治之原因外，仍應就其三犯部分為實體
    判決（最高法院八十九年度臺非字第九○號判決參照）。本件事證明確，應依法
    論科。
二、核被告甲○○所為，係犯毒品危害防制條例第十條第二項之施用第二級毒品罪。
    其持有毒品之低度行為，應為施用之高度行為所吸收，不另論罪。被告先後多次
    犯行，時間緊接，所犯構成要件相同之罪名，為連續犯，依法加重其刑。又被告
    前因違反槍砲彈藥刀械管制條例案件，經本院判處有期徒刑三月，於八十八年九
    月二十八日執行完畢，有卷附臺灣高等法院被告全國前案紀錄表可按，其受有期
    徒刑之執行完畢，五年內再犯本件有期徒刑以上之罪，為累犯，依法遞加重其刑
    。公訴人雖僅就被告於八十九年八月十七日施用毒品之犯行起訴，然檢察官僅就
    犯罪事實一部起訴者，其效力及於全部，本件被告於同年十月十五日、同年十一
    月十三日施用安非他命部分之犯罪事實，與前揭論罪科刑部分，有連續犯之關係
    ，已如前述，本院自應就屬於裁判上一罪之部分一併加以裁判。爰審酌被告前經
    送觀察、勒戒，認無繼續施用毒品傾向，並經檢察官不起訴處分確定，竟不知愛
    惜生命及健康，掌握自新機會，反再度耽溺於毒品中，於保護管束期間復續予施
    用毒品，及其品行、智識程度、生活狀況、犯罪動機等情，量處如主文所示之刑
    ，以示懲儆。
據上論斷，應依刑事訴訟法第二百九十九條第一項前段，毒品危害防制條例第十條第
二項，刑法第十一條前段、第五十六條、第四十七條，判決如主文。
本案經檢察官柯怡伶到庭執行職務。
中    華    民    國      九十        年      三      月     二十八     日
                                  臺灣臺南地方法院刑事第三庭
                                          法  官  謝  家  宜
右正本證明與原本無異。
如不服本判決，應於判決送達後十日內，向本院提出上訴狀。
                                          書記官  魏  芝  雯
中    華    民    國      九十        年      四      月        九      日
附錄法條：
毒品危害防制條例第十條：
施用第一級毒品者，處六月以上五年以下有期徒刑。
施用第二級毒品者，處三年以下有期徒刑。


司法院資訊處製作；財團法人民間司法改革基金會備份。
